# 新金融工具准则减值准备问题

提问人：liujing_619619 时间：2022-02-07 14:43:18
请教陈版主：
企业原已全额计提减值准备的三无投资，新转则转换后以公允价值计量变动计入当期损益，根据流动性重分类至其他非流动金融资产 ，这样处理是否恰当，应以原值还是净值转入该科目，原计提的减值应如何处理？

回答人：chenyiwei
首先要确定该项金融资产在新准则首次执行日的公允价值。在原准则下，“可供出售权益工具投资发生的减值损失，不得通过损益转回。但是，在活跃市场中没有报价且其公允价值不能可靠计量的权益工具投资，或与该权益工具挂钩并须通过交付该权益工具结算的衍生金融资产发生的减值损失，不得转回”，因此可能存在资产账面价值不能代表其公允价值的情况。遇到这种情况，第一步是确定该金融资产于新准则首次执行日的公允价值。
其次，既然已经确定在新准则下，“转换后以公允价值计量变动计入当期损益，根据流动性重分类至其他非流动金融资产”，而在原准则下虽然是可供出售金融资产，但已全额计提减值准备（说明其对应的其他综合收益为零），则只需将新准则首次执行日公允价值和原账面价值（零）之间的差额调整首次执行日留存收益即可。即，原金融资产的成本平移为“其他非流动金融资产——成本”，原成本与公允价值之间的差额为“其他非流动金融资产——公允价值变动”，差额调整留存收益。同时冲掉原先的可供出售金融资产（成本、减值准备）科目余额。

提问人：cycsdu 时间：2022-02-10 10:13:29
假如可供出售金融资产原成本 100 ，账面净值为 0 ，公允价值,0，那分录是否为：
借：其他非流动金融资产——成本 100
贷：其他非流动金融资产——公允价值变动 100
还是
借：其他非流动金融资产——成本 0
贷：其他非流动金融资产——公允价值变动 0

回答人：chenyiwei
应该是前者，借贷方各 100 。